臺灣高等法院高雄分院刑事判決　　 96年度上更(一)字第172號
上　訴　人
即　被　告　甲○○
　　　　　　　　　　（現於臺灣高雄看守所羈押中）
　　　　　　乙○○
共　　　同
選任辯護人　張永昌律師
右上訴人等因違反毒品危害防制條例案件，不服臺灣高雄地方法
院92年度訴字第2364號中華民國93年7 月9 日第一審判決（起訴
案號：臺灣高雄地方法院檢察署92年度偵字第17542 、17545 號
），提起上訴，經判決後，由最高法院發回，本院判決如左：
      主      文
原判決撤銷。
甲○○販賣第一級毒品，處有期徒刑拾壹年伍月，褫奪公權伍年
。扣案第一級毒品海洛因壹包（淨重壹佰柒拾點貳肆公克、包
裝重貳點零陸公克）沒收銷燬之。扣案漢神百貨公司紙袋壹個及
國際牌行動電話機壹具（含門號0000000000號SIM 卡），均沒收
。
乙○○販賣第一級毒品，處有期徒刑拾貳年伍月，褫奪公權陸年
。扣案諾基亞牌行動電話機壹具（含門號0000000000號SIM 卡）
、ＴＯＰＬＵＸ牌行動電話壹具（含門號0000000000號SIM 卡）
，均沒收。未扣案之販賣毒品所得新台幣肆拾捌萬元沒收，如全
部或一部不能沒收時，以其財產抵償之。
      事      實
一、甲○○意圖牟利，基於販賣第一級毒品海洛因之犯意，先於
    某不詳時間，向乙○○表示購買第一級毒品海洛因，乙○○
    亦基於販賣第一級毒品海洛因以營利之犯意，同意出賣第一
    級毒品海洛因予甲○○，2 人並約定買賣第一級毒品海洛因
    新台幣（下同）48萬元。民國92年8 月16日下午2 時50分，
    甲○○以其使用之0000000000號行動電話撥打乙○○所使用
    0000000000號行動電話，向乙○○探詢約定購買第一級毒品
    海洛因之事，經乙○○表示第一級毒品海洛因已有現貨。乙
    ○○隨即於92年8 月16日下午3 時9 分許，以其使用之0000
    000000號行動電話撥打甲○○所使用之0000000000號行動電
    話，約定在高雄市○○區○○街12號13樓甲○○住處樓下交
    付貨款。同日（即92年8 月16日）下午3 時44分許，乙○○
    到達陳俊上開住處樓下附近189 超商前，乙○○即以上開00
    00000000號行動電話通知甲○○下樓交付貨款，甲○○即囑
    其不知情之妻陳麗蓉攜帶貨款48萬元至189 超商交與乙○○
    ，乙○○取得貨款後先行離去。而後，乙○○即駕車自某不
    詳處所，運輸放在漢神百貨公司紙袋內而以夾鏈袋包裝之第
    一級毒品海洛因1 包（驗後淨重173.24公克，包裝重2.06公
    克），並於同日（即92年8 月16日）下午4 時33分許，乙○
    ○又以上開0000000000號行動電話聯絡甲○○下樓拿取上開
    第一級毒品海洛因。嗣於同日（即92年8 月16日）下午4 時
    50分許，在189 超商前，甲○○上車拿取上開第一級毒品海
    洛因後，下車正欲返回其住處之際，當場為警查獲，並扣得
    漢神百貨公司紙袋及內以夾鏈袋包裝之第一級毒品海洛因1
    包（驗後淨重173.24公克，包裝重2.06公克）及被告乙○○
    所有行動電話（含門號0000000000、0000000000號SIM 卡）
    、被告甲○○所有行動電話（含門號0000000000號SIM 卡）
    。
二、案由行政院海巡署高雄市機動查緝隊及高雄縣警察局鳳山分
    局報請臺灣高雄地方法院檢察署檢察官偵查起訴。
      理      由
一、法務部調查局92年9 月10日調科壹字第220015907 號鑑定通
    知書及高雄市政府警察局92年11月5 日高市警刑三字第0920
    068914號函附高雄市政府警察局查獲第一級毒品海洛因市場
    價格調查表固係被告以外之人於審判外之陳述，但已經檢察
    官、被告、辯護人於準備程序同意作為證據，且於言詞辯論
    終結前亦未聲明異議，本院審酌法務部調查局係依科學檢驗
    方法鑑定毒品成分，而高雄市政府警察局查獲第一級毒品海
    洛因市場價格調查表依高雄市政府警察局平常查獲第一級毒
    品海洛因價格所為之統計，均無其他證據可認有故為不利上
    訴人即被告甲○○、乙○○之情形，依該書面陳述作成時之
    情況，即認為適當，依刑事訴訟法第159 條之5 第2 項規定
    ，自得為證據。
二、訊據上訴人即被告（下稱被告）甲○○、乙○○均否認有販
    賣第一級毒品海洛因之犯行，被告甲○○辯稱於92年8 月15
    日下午10時許，在高雄市○○路與明倫路口小陳撞球場外，
    會首即綽號「老仔」之男子表示要給付會錢，乃交付以扣案
    漢神百貨公司紙袋包裝之物，其後因被告乙○○亦至該撞球
    場打球，其乃將扣案漢神百貨公司紙袋暫放在被告乙○○之
    車前座底下，打完球後即忘了取回。92年8 月16日下午4 時
    50分許，被告乙○○至其住處樓下催討前一天撞球、打牌及
    在大陸賭賽鴿所輸之賭債，其上車與被告乙○○商談後，順
    手將放在右前座位下方之扣案漢神百貨公司紙袋拿下車，旋
    為警查獲，始知扣案漢神百貨公司紙袋內為第一級毒品海洛
    因等語，被告乙○○辯稱其至甲○○住處，是要向甲○○催
    討前一天晚上打撞球、玩紙牌及在大陸賭賽鴿所積欠之賭債
    ，被告甲○○上、下車時，有無拿取扣案漢神百貨公司紙袋
    ，其並不知情等語。
三、經查：
    (一)92年8 月16日下午4 時50分許，被告甲○○自被告乙○○
      之車下車時，持有扣案漢神百貨公司紙袋及內以夾鏈袋包
      裝之第一級毒品海洛因1 包（驗後淨重173.24公克，包裝
      重2.06公克），為警當場查獲扣案，另扣得被告乙○○所
      有行動電話（含門號0000000000、0000000000號SIM 卡）
      、被告甲○○所有行動電話（含門號0000000000號SIM 卡
      ）之事實，業據證人即高雄縣警察局鳳山分局員警許英輝
      及證人即行政院海巡署高雄市機動查緝隊人員侯安泰、李
      泉龍於原審審理中結證在卷（見原審卷第81、110 ～111
      、124 頁），並有上開扣案物品可佐。又扣案第一級毒品
      海洛因之成分，亦經法務部調查局鑑定無訛，有該局92年
      9 月10日調科壹字第220015907 號鑑定通知書在卷足憑（
      見偵查卷第15頁）。被告乙○○雖辯稱被告甲○○上、下
      車時，有無拿取扣案漢神百貨公司紙袋，其並不知情等語
      。然扣案漢神百貨公司紙袋經原審當庭勘驗結果，約A4規
      格紙袋，有原審勘驗筆錄可按 (見原審卷第91頁），並有
      照片附卷足憑 (見警卷第32頁），自無法握於掌心或藏放
      身上致他人無從發現，況依上開證人許英輝、侯安泰、李
      泉龍之證述，被告甲○○係手持扣案漢神百貨公司紙袋，
      是被告乙○○所辯，顯與常情不符，即無可採。
    (二)又被告乙○○使用之行動電話門號為0000000000、000000
      0000號，被告甲○○使用之行動電話門號為0000000000號
      ，且被告乙○○、甲○○所使用上開門號於92年8 月16日
      ，自下午2 時50分起，至下午4 時33分止，有使用上開門
      號之行動電話互為如附表示對話內容，此亦有臺灣高雄地
      方法院檢察署92年8 月14日雄檢楠監玉字第393 號通訊監
      察書及甲○○使用之0000000000號行動電話聯紀錄、監聽
      錄音帶附卷可稽（見原審卷第52～53、99頁），並經原審
      當庭勘驗屬實，有原審勘驗筆錄可按 (見原審卷第223 ～
      227 頁）。被告乙○○、甲○○就此上開門號之行動電話
      於附表所示時間互為如附表示對話內容，亦均未爭執。
    (三)被告乙○○雖辯稱電話對話內容所稱「鳥仔飛回來了」是
      指賽鴿已經飛回來之意，非指毒品交易等語。被告甲○○
      辯稱扣案漢神百貨公司紙袋包裝之物係綽號「老仔」之男
      子在前1 日所交付，其暫放被告乙○○之車前座底下，遂
      於查獲當日自被告乙○○車下取回等語。然參諸以下各點
      ：
      1.被告甲○○於92年8 月16日下午2 時50分撥打電話予被
        告乙○○，被告乙○○隨即表示「有啦……」、「鳥仔
        飛回來了，隨即打給你」。
      2.被告乙○○於92年8 月16日下午3 時9 分許撥打電話予
        被告甲○○，表示「差不多10分鐘下來，你把錢拿下來
        ，我去捉鳥仔回來」、「你回到你家裡，你再打給我」
        。
      3.被告甲○○於92年8 月16日下午3 時33分撥打電話予被
        告乙○○，表示「你現在可以移到我家了」。
      4.被告乙○○於92年8 月16日下午3 時44分許撥打電話予
        被告甲○○，表示「我在樓下」，被告甲○○表示「不
        然我叫我老婆拿錢下去給你好了」，被告乙○○表示「
        我跟你講，你等一下，我到了我給你響一聲，你下來這
        個189，這個便利超商……」。
      5.92年8 月16日下午3 時50分許，被告乙○○駕車至189
        超商，隨後被告甲○○之妻陳麗蓉亦至189 超商，此部
        分事實均經證人李泉龍在原審結證屬實 (見原審卷第11
        7 ～119 頁），且證人陳麗蓉於原審亦結證稱於92年8
        月16日下午在住處樓下見過被告乙○○等語（見原審卷
        第133 頁）。
      6.被告乙○○於92年8 月16日下午4 時33分許撥打電話予
        被告甲○○，表示「你下來一下呀，要到了」。
      7.92年8 月16日下午4 時50分許，在189 超商前，被告甲
        ○○上被告乙○○之車，下車後手持漢神百貨公司紙袋
        及內以夾鏈袋包裝之第一級毒品海洛因1 包，當場為警
        查獲。
      互核以上所示被告甲○○與被告乙○○電話通話時間、內
      容、被告乙○○第1 次至189 超商，被告甲○○之妻陳麗
      蓉隨後至189 超商、被告甲○○自被告乙○○車下車時手
      持漢神百貨公司紙袋及內以夾鏈袋包裝之第一級毒品海洛
      因1 包，均係緊密進行及相互關連，可證被告甲○○與被
      告乙○○確有毒品交易之行為，而「鳥仔」應係被告2 人
      間為避免遭查緝所使用代表毒品之暗語。且依被告2 人之
      上開對話，被告乙○○打電話逕指示被告甲○○「把錢拿
      下來」，而乙○○亦直接將扣案夾鏈袋包裝之第一級毒品
      海洛因1 包（驗後淨重173.24公克，包裝重2.06公克）放
      在漢神百貨公司紙袋內交付被告甲○○，被告2 人均未提
      及欲購買第一級毒品海洛因之意及其價格、數量之事，足
      佐被告2 人早於92年8 月16日下午2 時50分通話前，即各
      基於販賣第一級毒品海洛因牟利之意圖，完成約定買賣第
      一級毒品海洛因及價格、數量，因該時無現貨而未交易，
      直至92年8 月16日下午2 時50分通話後，始於同日下午4
      時50分許完成交易。再依證人李泉龍在原審及本院前審之
      證述，證人李泉龍就是否確實看見陳麗蓉將1 包物品交予
      被告乙○○部分，雖前後證述不一，但其親見被告乙○○
      第1 次至189 超商時，被告甲○○之妻陳麗蓉手持1包 物
      品靠近被告乙○○，隨後被告益煌離去189 超商後，陳麗
      蓉手中已不見該包物品之情，則前後證述一致，再參以被
      告甲○○與被告乙○○附表電話通話內容，另參以被告甲
      ○○之妻陳麗蓉倘非至189 超商交款予被告乙○○，被告
      乙○○豈有於相隔約40分鐘後，再至189 超商交付第一級
      毒品海洛因予被告甲○○之理？被告甲○○之妻陳麗蓉有
      交款予被告乙○○，亦可明白。從而，被告乙○○辯稱電
      話對話內容所稱「鳥仔飛回來了」是指賽鴿已經飛回來之
      意，非指毒品交易等語，被告甲○○辯稱扣案漢神百貨公
      司紙袋包裝之物係綽號「老仔」之男子在前1 日所交付，
      其暫放被告乙○○之車前座底下，遂於查獲當日自被告乙
      ○○車下取回等語，均無非卸責之詞，無可採取。證人黃
      汪博於本院前審證稱鳥仔是指賽鴿等語，亦無從作為有利
      被告乙○○之認定。而證人陳麗蓉證述大樓管理員打電話
      說被告乙○○來找被告甲○○時，因被告甲○○不在家，
      其就到大樓門口跟被告乙○○說晚點再來等語，既與被告
      乙○○陳述未告知大樓管理員通知陳麗蓉之情不同，復與
      被告甲○○陳述其當時在家，因無法還錢，才叫陳麗蓉下
      去騙被告乙○○等語，均不相符。證人陳麗蓉證述，乃迴
      護被告甲○○之詞，不可採信。
    (四)依高雄市政府警察局92年11月5 日高市警刑三字第092006
      8914號函附高雄市政府警察局查獲第一級毒品海洛因市場
      價格調查表所示，自90年8 月以後，第一級毒品海洛因之
      市場交易價格每公克為2 千800 元至3 千元 (見本院上訴
      卷第99～100 頁），則扣案之第一級毒品海洛因價值約48
      萬餘至51萬餘元，而被告甲○○於偵查中亦陳稱扣案第一
      級毒品海洛因價值約40餘萬元 (見偵卷第8 頁），是本件
      扣案之第一級毒品海洛因價值因被告2 人否認販賣，無從
      明確認定，乃依最有利被告之認定為48萬元。原判決依上
      開高雄市政府警察局查獲第一級毒品海洛因市場價格調查
      表所示交易平均價格每公克為2 千900 元計算扣案第一級
      毒品海洛因價格，尚屬無據。另原判決以被告甲○○於警
      詢陳述扣案第一級毒品海洛因價值50萬元，因而認定扣案
      第一級毒品海洛因價值50萬元。但經台灣高雄地方法院檢
      察署檢察官當庭勘驗被告甲○○警詢錄音帶，被告甲○○
      於警詢並未陳述扣案第一級毒品海洛因價值50萬元，有勘
      驗筆錄可參 (見偵卷第9 頁反面），故原判決此部分認定
      亦屬有誤。再被告甲○○購買淨重達173.24公克之第一級
      毒品海洛因多，價值約48萬元，顯超乎一般自行施用者所
      購買數量，參以被告甲○○陳稱因生意失敗，積欠農會
      200 多萬元，目前無工作，房屋被拍賣等情（見偵查卷第
      9 頁、原審卷第175 頁），可見被告甲○○的經濟條件並
      不寬裕，其竟花費鉅款購買第一級毒品海洛因，與常情有
      違，被告甲○○辯稱扣案第一級毒品海洛因係供己施用，
      亦難置信。又第一級毒品海洛因係價格昂貴之違禁物，其
      販賣為政府禁令嚴加取締，刑責甚重，苟被告乙○○、甲
      ○○無販賣牟利之意圖，衡情被告乙○○實無甘冒被取締
      判處重刑之危險，販賣第一級毒品海洛因予被告甲○○，
      而被告甲○○亦無一次販入第一級毒品海洛因173.24公克
      之理，是被告甲○○、乙○○確實基於販賣第一級毒品海
      洛因以營利為目的，而分別販入、賣出第一級毒品海洛因
      ，灼然明甚。
    綜上所述，被告甲○○、乙○○販賣第一級毒品海洛因犯行
    ，事證明確，均堪以認定。
四、按販賣毒品罪，不以販入之後復行賣出為構成要件，但使以
    營利為目的而購入或賣出，有一於此，其犯罪即已完成，均
    不得視為未遂（最高法院25年非字第123 號判例可參）。又
    運輸毒品罪，不以運輸他人所有或持有之毒品為限，即為自
    己運輸者亦包括在內，故不論運輸人係為他人運輸，或為自
    己運輸，均應成立運輸毒品罪（最高法院92年台上字第3321
    號判決意旨可資參照）。核被告甲○○基於販賣牟利之意圖
    向被告乙○○販入第一級毒品海洛因，所為係犯毒品危害防
    制條例第4 條第1 項之販賣第一級毒品罪。核被告乙○○為
    謀取不法利益，駕車自某處將第一級毒品海洛因運輸至被告
    甲○○住處前出賣予被告甲○○，所為係犯毒品危害防制條
    例第4 條第1 項之運輸第一級毒品罪及販賣第一級毒品罪。
    被告乙○○所犯上開2 罪間，有方法結果之牽連關係，應依
    刑法第55條規定從情節較重之販賣第一級毒品罪處斷。被告
    乙○○行為後，刑法第55條牽連犯之規定，業於94年1 月7
    日修正公布刪除，並於95年7 月1 日施行，則被告乙○○之
    犯行，因行為後新法業已刪除牽連犯之規定，此刪除雖非犯
    罪構成要件之變更，但顯已影響行為人刑罰之法律效果，自
    屬法律有變更，依刑法第2 條第1 項規定，比較新、舊法結
    果，仍應適用較有利於被告之行為時法律即舊法論以牽連犯
    （最高法院95年第8 次刑事庭會議決議參照），併此敘明。
    公訴人雖認被告二人均係犯毒品危害防制條例第5 條第1 項
    之意圖販賣而持有第一級毒品罪，但起訴犯罪事實已載明被
    告2 人意圖販賣而購入第一級毒品海洛因，是起訴法條尚屬
    有誤，本院自得變更起訴法條，逕予判決。又公訴人雖未就
    被告乙○○運輸第一級毒品部分起訴，惟被告乙○○所犯運
    輸第一級毒品罪及販賣第一級毒品罪間，有方法結果之牽連
    關係，已如前述，乃為起訴效力所及，本院自得併予審理。
    另被告乙○○甫將毒品售與甲○○時，即被警查獲，被告甲
    ○○亦尚未售出，對社會危害較輕，如處以最輕法定刑無期
    徒刑，仍嫌過重，其犯罪情節，顯可憫恕，爰如原審依刑法
    第59條規定均減輕其刑。
五、原審以被告2 人罪證明確，予以論罪科刑，固無不合。惟查
    ：(一)被告甲○○意圖牟利，基於販賣第一級毒品海洛因之犯
    意，先於92年8 月16 日 下午2 時50分前某不詳時間，向被
    告乙○○表示購買第一級毒品海洛因，被告乙○○亦基於販
    賣第一級毒品海洛因以營利之犯意，同意出賣第一級毒品海
    洛因予被告甲○○，被告2 人並約定買賣第一級毒品海洛因
    48萬元之事實，已如前述。原判決認被告甲○○係於92年8
    月16日下午2 時50分向被告乙○○購買50萬元之第一級毒品
    海洛因，而被告乙○○因而販賣50萬元之第一級毒品海洛因
    予被告甲○○，尚有不合。(二)原審就公訴人未起訴之被告乙
    ○○運輸第一級毒品部分併予審理，而未明其理由，尚有
    疏漏。(三)被告2 人所有用以犯罪之行動電話機3 具，均經扣
    案，並無不能沒收之問題，乃原判決主文諭知如全部或一部
    不能沒收時，追徵其價額或以其財產抵償之，尚有未洽。(四)
    販毒所得之財物為金錢以外之其他財物而無法沒收時，始應
    追徵其價額，原判決就未扣案之販毒所得諭知沒收，並宣告
    如全部或一部不能沒收時，追徵其價額，同有未洽。被告2
    人上訴意旨均否認販賣第一級毒品，指摘原判決不當，雖無
    理由，但原判決既有上述可議，自應將之撤銷改判。爰審酌
    被告乙○○賣出第一級毒品，被告甲○○僅販入第一級毒品
    ，尚未賣出，對社會危害較輕，及被告2 人販賣之第一級毒
    品數量不少，行為後未坦承錯誤等一切情狀，分別量處如主
    文所示之刑。又被告2 人犯罪之性質，認有褫奪公權之必要
    ，而刑法第37條第2 項於94年1 月7 日修正公布，並於95年
    7 月1 日施行，將宣告奪公權之宣告刑下限提高為1 年，經
    比較新舊法，自以被告行為後之法律對被告有利，乃依修正
    後刑法第37條第2 項規定併予宣告各褫奪公權之年數，如主
    文所示。扣案第一級毒品海洛因1 包（驗後淨重173.24公克
    ，包裝重2.06公克）係毒品，而該包裝第一級毒品海洛因之
    夾鏈袋因殘留海洛因無法完全剝離，整體視同毒品，均應依
    毒品危害防制條例第18條第1 項前段規定宣告沒收銷燬之。
    另扣案之漢神百貨公司紙袋1 個，係用於包裝攜帶上開毒品
    之物，且係乙○○交與甲○○，為被告甲○○所有，扣案諾
    基亞牌及ＴＯＰＬＵＸ牌行動電話（含門號0000000000、00
    00000000號SIM 卡）係被告乙○○所有，扣案國際牌行動電
    話（含門號0000000000號SIM 卡）係被告甲○○所有，均係
    供聯絡販賣第一級毒品所用之物，被告乙○○販毒所得48萬
    元雖未扣案，均依毒品危害防制條例第19條第1 項規定宣告
    沒收，販毒所得48萬元如全部或一部不能沒收時，以其財產
    抵償之。
據上論結，應依刑事訴訟法第369 條第1 項前段、第364 條、第
299 條第1 項前段，第300 條、毒品危害防制條例第4 條第1 項
、第18條第1 項、第19條第1 項、刑法第11條前段、修正前刑法
第55條、刑法第59條、第37條第2 項，判決如主文。
本案經檢察官林敏惠到庭執行職務。
中　　華　　民　　國　　96　　年　　11　　月　　26　　日
                  刑事第八庭    審判長法  官   李炫德
                                      法  官   陳志銘
                                      法  官   郭玫利
以上正本證明與原本無異。
如不服本判決應於收受本判決後10日內向本院提出上訴書狀，其
未敘述上訴理由者，並得於提起上訴後10日內向本院補提理由書
狀（均須按他造當事人之人數附繕本）「切勿逕送上級法院」。
中　　華　　民　　國　　96　　年　　11　　月　　26　　日
　　　　　　　　　　　　　　　　　　　書記官   楊茱宜
附錄本件判決論罪科刑法條
毒品危害防制條例第4 條第1 項：
製造、運輸、販賣第一級毒品者，處死刑或無期徒刑；處無期徒
刑者，得併科新臺幣一千萬元以下罰金。
附表：
┌──┬───────┬───────────────┐
│編號│ 時間及通話人 │    通    話    內    容      │
├──┼───────┼───────────────┤
│    │              │銘：喂                        │
│    │92年8 月16日  │煌：有啦，剛剛打了。          │
│ 1  │下午2時50分   │銘：喔，剛剛打是嗎？          │
│    │甲○○給乙○○│煌：「鳥仔」飛回來了，隨即打給│
│    │              │    你，我現在在廁所……      │
├──┼───────┼───────────────┤
│    │              │煌：我等一下，你再5 分鐘，差不│
│    │              │    多10分鐘下來，你把錢拿下來│
│    │              │    ，我去捉「鳥仔」回來。    │
│    │92年8 月16日  │銘：不就得過去你們那裡？      │
│ 2  │下午3時09分   │煌：沒啦，我過去你那裡，我等一│
│    │乙○○給甲○○│    下一起拿過去給你……      │
│    │              │銘：喔這樣子，我現在在那個，在│
│    │              │    市內……                  │
│    │              │    ‧                        │
│    │              │    ‧                        │
│    │              │    ‧                        │
│    │              │煌：你等一下多久回來？        │
│    │              │    ‧                        │
│    │              │    ‧                        │
│    │              │    ‧                        │
│    │              │銘：不然，我現在，我現在要回去│
│    │              │    了。                      │
│    │              │煌：對啦，不然等你回去，你再打│
│    │              │    給我，你回到你家裡，你再打│
│    │              │    給我，反正「鳥兒」已經飛回│
│    │              │    去了……                  │
├──┼───────┼───────────────┤
│    │92年8 月16日  │銘：你現在可以移到我家了。    │
│ 3  │下午3時33分   │煌：好。                      │
│    │甲○○給乙○○│                              │
├──┼───────┼───────────────┤
│    │92年8 月16日  │煌：我在樓下。                │
│ 4  │下午3時44分   │    ‧                        │
│    │乙○○給甲○○│    ‧                        │
│    │              │    ‧                        │
│    │              │銘：不然我叫我老婆拿錢下去給你│
│    │              │    好了。                    │
│    │              │煌：……我跟你講，你等一下，我│
│    │              │    到了我給你響一聲，你下來這│
│    │              │    個189，這個便利超商……   │
├──┼───────┼───────────────┤
│    │92年8 月16日  │煌：你下來一下呀，要到了。    │
│ 5  │下午4時33分   │                              │
│    │乙○○給甲○○│                              │
└──┴───────┴───────────────┘
